# Luis Saturno

#### Desarrollador de Software

Barcelona, Spain • saturno.luis@gmail.com • LinkedIn • GitHub

## Resumen

Desarrollador frontend y full-stack con más de 10 años de experiencia en la industria de software. Me especializo en el uso de estándares web y de frameworks modernos como SvelteKit y Next.js.

Tengo experiencia trabajando tanto de manera independiente como en equipos grandes, esto me ha enseñado a ser un profesional versátil y adaptable al cambio. Me preocupo por escribir código limpio, ordenado y bien documentado, lo que facilita el trabajo en equipo y mejora la mantenibilidad a largo plazo. Además, tengo un enfoque analítico que me permite identificar y resolver errores de manera eficiente.

Me caracterizo por ser responsable, de mente abierta, honesto, colaborativo y apasionado por el código.

### Mi stack actual

- Lenguajes: JavaScript, TypeScript, HTML5, CSS3.
- Frameworks y herramientas: SvelteKit, Next.js, Tailwind, Node.js, Vitest, Playwright.
- Entorno y utilidades: Git, Bash, Neovim, tmux, Fedora Linux.
- **Prácticas de desarrollo**: Agile, Unit Testing, GitHub CI/CD.

## Experiencia

## Desarrollador Frontend Senior y líder técnico en DC Connected Car GmbH

Alemania — Mayo 2023 - Presente

Principal desarrollador frontend en una aplicación web para el sector automotriz impulsada por Inteligencia Artificial. La plataforma ofrece diagnóstico preventivo y asistencia en el camino a usuarios de vehículos, aseguradoras y dueños de flotas mediante un chat con un agente virtual. Este agente utiliza datos en tiempo real del vehículo para detectar y prevenir averías, reduciendo tiempos de espera y costos de soporte para los conductores.

#### Principales responsabilidades:

- **Arquitectura** y **desarrollo de UI:** Lideré la selección e implementación de SvelteKit como framework principal, priorizando estándares web, compatibilidad con un equipo full-stack y renderizado en el servidor. Además, desarrollo y mantengo la interfaz de usuario, optimizando su rendimiento y usabilidad.
- **Mentoría y guía para desarrolladores junior:** Actúo como mentor y referente para los desarrolladores junior, brindándoles apoyo técnico, resolviendo dudas y guiándolos en el uso de SvelteKit, el manejo eficiente de Git, las buenas prácticas de desarrollo y la documentación del código.
- **Mantenimiento de los repositorios de UI:** Responsable de revisar el código entregado por otros desarrolladores, asegurando su calidad, integrándolo en las ramas principales y gestionando los

despliegues en los entornos de desarrollo y prueba.

#### Stack utilizado

- Svelte 5 y SvelteKit
- Tailwind CSS
- Skeleton UI
- Vitest, Playwright (unit and e2e testing)
- i18next, zod
- Git, Github, Notion, Jira

### Desarrollador Frontend Senior en Wordly. Inc.

Los Altos, California, EE.UU. - Noviembre 2021 - Enero 2023

En Wordly.ia colaboré en el desarrollo y mantenimiento de la interfaz de usuario de un conjunto de herramientas web potenciadas por Inteligencia Artificial, diseñadas para ofrecer traducción bidireccional en vivo de diversos idiomas para presentaciones virtuales, webinarios, conferencias y videos.

#### Principales responsabilidades:

- **Desarrollo de nuevas funcionalidades:** Mantenimiento y desarrollo de nuevas características en tres proyectos principales: Una extensión de Zoom en Angular para añadir traducciones en vivo a cualquier conferencia, una extensión de Chrome y Firefox en React para traducir videos en tiempo real en páginas web, una plataforma web también hecha en react para la gestión de cuentas de usuario y contratación de servicios.
- **Resolución de errores:** Asignación de tareas de corrección de errores en las aplicaciones existentes. Encontrando errores y desarrollando soluciones permanentes asegurándome de escribir unit-tests cuando era posible para mitigar la recurrencia de los mismos y documentando casos "post-mortem".
- Colaboración efectiva en un entorno ágil: Participé activamente en la metodología Kanban, sincronizándome diariamente con los líderes de equipo para organizar prioridades y asegurar la entrega eficiente de las tareas. A pesar de trabajar de forma remota, mantuve una comunicación fluida con el equipo y cumplí con los plazos de entrega.

### Stack utilizado

- React, Angular
- Material UI
- Axios
- Jest (unit testing)
- Git, Jira, Notion

### Desarrollador Frontend Senior en MercadoLibre

Buenos Aires, Argentina - Diciembre 2020 - Noviembre 2021

Desarrollador frontend senior en una de las plataformas de comercio electrónico más grandes de Latinoamérica, formé parte del equipo responsable del portal de ayuda al usuario. Contribuí en el desarrollo de nuevas funcionalidades, asegurando compatibilidad entre navegadores y dispositivos, optimización SEO y accesibilidad. También me encargué de tareas de guardia, incluyendo la resolución de incidentes, corrección de errores y elaboración de reportes post-mortem.

#### **Principales responsabilidades:**

- **Desarrollo de nuevas características para el centro de ayuda:** Colaboré en la implementación de nuevas páginas de preguntas frecuentes y funcionalidades para mejorar la capacidad de los usuarios para encontrar ayuda, ya sea a través de motores de búsqueda externos o mediante la navegación interna del portal. También trabajé en estrecha colaboración con los equipos de producto y UX, obteniendo métricas a través de Google Analytics y realizando pruebas A/B para evaluar mejoras.
- **Realizar tareas de guardia:** Mis responsabilidades incluyeron la resolución de incidentes y la corrección de errores, el monitoreo de los registros de la aplicación, el reconocimiento de alarmas y la creación de informes detallados para los equipos responsables, con el objetivo de asegurar una resolución rápida de incidentes y minimizar el impacto en los usuarios.

#### Stack utilizado

- React, Next.js
- Node.js
- HTML5, CSS3, SASS

## Globant - Desarrollador Frontend y Líder Técnico en Globant

Buenos Aires, Argentina - Mayo 2016 - Diciembre 2020

En Globant, trabajé como desarrollador frontend y líder técnico en una aplicación web para la gestión de instrumentos financieros y transacciones en tiempo real, destinada a una importante institución financiera en EE. UU. En un entorno ágil, colaboré con el equipo utilizando React y Angular para desarrollar la solución.

#### Principales responsabilidades

- **Comunicación con el cliente**: Participé en reuniones con el cliente para entender sus necesidades y traducirlas a tareas para el equipo en Jira, facilitando la comunicación entre el cliente y el equipo.
- **Desarrollo de la aplicación financiera:** Contribuí al desarrollo de funcionalidades para la gestión de instrumentos financieros y transacciones bursátiles, trabajando con grandes volúmenes de datos y actualizaciones en tiempo real.
- **Integración de APIs:** Colaboré en el diseño e implementación de un servicio de middleware para estandarizar la integración de las APIs del banco, mejorando la mantenibilidad y escalabilidad de la aplicación.
- **Mentoría de desarrolladores junior:** Apoyé a los desarrolladores junior del equipo, compartiendo conocimientos y fomentando un ambiente de trabajo colaborativo.

#### Stack utilizado

- React, Angular, SASS
- Jest
- OpenFin, Node.js
- Git, Bitbucket, Jira, Confluence

## Educación

#### Instituto de Diseño de Valencia

Diseñador Gráfico (2009 – 2012) Venezuela

#### Universidad José Antonio Páez

Licenciatura en Ingeniería en Computación (2003 – 2008)

Venezuela

#### Universidad José Antonio Páez

Diplomado en Desarrollo de Aplicaciones Web (2005 – 2006)

Venezuela

## **Intereses**

Soy un gran entusiasta de Linux y todo lo que tenga que ver con FOSS (Software Libre y de Código Abierto). Me encanta ver películas, especialmente de ciencia ficción; mi favorita es *Matrix*. Estoy felizmente casado desde hace 10 años. Tengo un hermoso perro llamado Napoleón. Disfruto salir a comer y estar al aire libre, o quedarme en casa jugando Minecraft.

## Sobre Mí

Nombre completo: Luis José Saturno Rueda

Nacionalidad: Venezolano

Fecha de nacimiento: 13 de Marzo, 1986